【裁判字號】    92,訴易,56
【裁判日期】    921120
【裁判案由】    損害賠償
【裁判全文】
臺灣高等法院高雄分院民事判決  九十二年度訴易字第五六號
      原      告  甲○○
      被      告  乙○○
當事人間因請求侵權行為損害賠償事件，原告於刑事訴訟程序（本院九十二上易字第
八四○號），提起附帶民事訴訟（本院九十二年附民字第一二八號），經刑事庭移送
，於九十二年十一月六日言詞辯論終結，判決如下︰
    主    文
被告應給付原告新臺幣壹萬伍仟元，及自民國九十二年八月七日起，至清償日止，按
年息百分之五計算之利息。
原告其餘之訴駁回。
訴訟費用由被告負擔五分之一，餘由原告負擔。
    事實及理由
一、原告主張：被告乙○○因其妻離家出走，懷疑原告之夫徐錦德介入之故，乃心生
    怨恨，於民國九十一年十二月二十九日二十三時許，至高雄市○○區○○街二十
    巷十號「公園綠洲大樓」之社區管理員室內，質問徐錦德，雙方發生爭執，因原
    告參與理論，被告即恐嚇原告謂「不要以為妳是女人，就不會打你，我可以找女
    人打你」等語，以加害身體之事，恐嚇原告，致原告心生畏懼而生危害於安全。
    爰依民法第一百八十四條侵權行為與民法第一百九十五條之規定，請求精神賠償
    新台幣（下同）七萬元暨減少收入之財產損失八萬元，並自起訴狀繕本送達之翌
    日起至清償日止，按年息百分之五計算之利息。
二、被告抗辯：當日伊至「公園綠洲大樓」管理員室，係指責徐錦德為何單獨至伊家
    與伊妻吃飯，又單獨與伊妻去洗ＳＰＡ之不當行為，伊並無出言恐嚇原告云云，
    請求駁回原告之訴。
三、原告主張之上開事實，業據證人即「公園綠洲大樓」管理員郭漢於刑事庭審理
    中證述：（問：當天晚上被告是否在管理員室對自訴人（指原告）說：不要以為
    他是女人就不會打他，並且說要找女人來打他。）（答：有，地點是在管理員室
    。）等情，經本院向刑事庭調閱九十二年上易字第八四０號全卷核閱無訛。另證
    人即與被告一同前往責問徐錦德之蔡坤芳於刑事庭審理中雖證稱被告並未出言恐
    嚇原告云云。惟蔡坤芳係與被告同往責問徐錦德之人，與被告之關係非淺，其證
    言難期無偏袒被告之虞，而證人郭漢僅係「公園綠洲大樓」之管理員，並無維
    護原告之事由，兩相比較，自以證人郭漢之證言為真實可採。且被告亦因本件
    之恐嚇行為，經本院九十二年上易字第八四０號判處拘役五十日確定，有該確定
    判決書一份附卷可稽。綜上，原告主張遭被告恐嚇，被告故意不法侵害其權利之
    事實，堪予認定，被告所辯，實難採酌。茲就原告情求之項目分述如下：
(一)、財產損害部分：原告主張被告陸續打電話至原告之公司投訴，造成原告公司單位
    之麻煩，且原告從事業務員工作，時間即是金錢，因被告之舉，原告需花費時間
    處理應付，造成原告心裡之恐懼，致原告與客戶之活動時間減少，公司不給付薪
    資，從九十一年十月份至九十二年今日為止，原告已減少八萬元之收入，並提出
    九十一年度扣繳憑單，與九十二年九月份之員工薪津表為證云云。查依原告所提
    出之扣繳憑單，僅能證明原告於該年度之一年所得，而員工薪津表，僅能證明九
    十二年九月份之薪資發放金額，縱認原告之薪資確有減少，但並無證據證明原告
    係因被告上開之恐嚇行為，致造成財產上之損失，且原告亦自認不知被告打電話
    至原告公司投訴之內容為何，是原告以此主張因前開恐嚇有財產上損失，顯難採
    酌。
(二)、非財產上之精神損失部分：
    按不法侵害他人之身體、健康、名譽、自由、信用、隱私、貞操，或不法侵害其
    他人格法益而情節重大者，被害人雖非財產上之損害，亦得請求賠償相當之金額
    。民法第一百九十五條第一項定有明文。查，被告上開恐嚇行為，已妨害原告之
    身體自由，是原告請求非財產上之精神賠償，應予准許。茲審酌兩造之財產狀況
    ，被告有房屋土地共三筆，原告有房屋土地共三筆，有財產資料明細表一份附卷
    可參，原告為保險公司之業務員，被告恐嚇之行為係要找女人打原告，及原告所
    受之損害等一切情狀，本院認原告請求精神慰撫金一萬五千元及自起訴狀繕本送
    達之翌日及自九十二年八月七日起至清償日止，按年息百分之五計算之利息，為
    有理由，應予准許，逾此範圍之請求為無理由。
四、綜上所述，原告基於侵權行為損害賠償之法律關係，請求被告給付精神慰撫金一
    萬五千元及自九十二年八月七日起，至清償日止，按年息百分之五計算之利息，
    為有理由，應予准許，原告逾此範圍之請求為無理由，應予駁回。
五、據上論結，本件原告之訴，為一部有理由，一部無理由，依民事訴訟法第七十九
    條，判決如主文。
中      華      民      國    九十二    年    十一    月      二十     日
                                                民事第二庭
~B1審判長法  官  簡色嬌
~B2      法  官  陳真真
~B3      法  官  沈建興
正本係照原本作成。
不得上訴。
中      華      民      國    九十二    年     十一     月    廿一     日
~B法院書記官  林明威


司法院資訊處製作；財團法人民間司法改革基金會備份。
